【裁判字號】    99,台非,328
【裁判日期】    991125
【裁判案由】    傷害
【裁判全文】
最高法院刑事判決              九十九年度台非字第三二八號
上  訴  人  最高法院檢察署檢察總長
被      告  吳柏賢
上列上訴人因被告傷害案件，對於台灣板橋地方法院中華民國九
十九年四月二十八日第一審確定簡易判決（九十九年度簡字第二
二五二號，聲請簡易判決處刑案號：台灣板橋地方法院檢察署九
十九年度偵字第三七九０號），認為違背法令，提起非常上訴，
本院判決如下：
    主  文
原判決撤銷。
本件公訴不受理。
    理  由
非常上訴理由稱：「按已經提起公訴或自訴之案件，在同一法院
重行起訴者，法院應諭知不受理之判決，刑事訴訟法第三百零三
條（非常上訴書誤載為第三百零二條）第二款定有明文。查本件
被告吳柏賢前於九十九年二月二十六日，因傷害劉家菖案件，經
台灣板橋地方法院檢察署檢察官以九十九年度偵字第三七九０號
聲請簡易判決處刑，於九十九年三月十九日（應為十七日之誤）
繫屬於台灣板橋地方法院，經該院於九十九年四月十二日以九十
九年度簡字第二一０九號簡易判決判處拘役二十日，並於九十九
年五月十九日確定在案，有上開聲請簡易判決處刑書及簡易判決
書等附卷可稽。詎原判決失察，對台灣板橋地方法院檢察署檢察
官以相同案號聲請簡易判決之同一被告傷害劉家菖案件（九十九
年三月二十二日〈應為十八日之誤〉繫屬於台灣板橋地方法院）
，未以已經聲請簡易判決處刑之案件，在同一法院重行聲請簡易
判決處刑，為不受理之判決，竟從實體上判處被告拘役三十日，
並諭知易科罰金折算之標準，自有判決不適用法則之違背法令。
案經確定，且不利於被告。爰依刑事訴訟法第四百四十一條、第
四百四十三條提起非常上訴，以資糾正及救濟。」等語。
本院按已經提起公訴或自訴之案件，在同一法院重行起訴者，應
諭知不受理之判決，刑事訴訟法第三百零三條第二款定有明文。
又檢察官為簡易判決處刑之聲請與起訴有同一效力，此觀同法第
四百五十一條第三項之規定甚明。而一事不再理為刑事訴訟法上
一大原則，蓋對同一被告之一個犯罪事實，祇有一個刑罰權，不
容重複裁判，故檢察官就同一事實無論其為先後兩次起訴或在一
個起訴書內重複追訴，法院均應依刑事訴訟法第三百零三條第二
款就重行起訴部分諭知不受理之判決。本件被告於民國九十八年
十二月十四日晚上十一時許，在台北縣蘆洲市○○街劉家菖住處
樓下，毆傷劉家菖，經劉家菖訴請偵辦案件，經台灣板橋地方法
院檢察署檢察官於九十九年二月二十六日以九十九年度偵字第三
七九０號聲請簡易判決處刑，而於同年三月十七日繫屬於台灣板
橋地方法院，該院於同年四月十二日，以九十九年度簡字第二一
０九號簡易判決，判處拘役二十日，如易科罰金，以新台幣（下
同）一千元折算一日，於同年五月十八日判決確定。而同一犯罪
事實，復經同署於同年三月十八日函送同一聲請簡易判決處刑書
再向台灣板橋地方法院聲請簡易判決處刑，並於同日繫屬於台灣
板橋地方法院，該法院於同年四月二十八日再以九十九年度簡字
第二二五二號簡易判決判處拘役三十日，如易科罰金，以一千元
折算一日，有各該卷證資料可按。上開先行聲請簡易判決處刑之
案件判決時，後移送聲請簡易判決處刑之案件既未判決確定，揆
諸司法院釋字第一六八號解釋意旨，自應就後起訴之判決，依非
常上訴程序，予以撤銷，諭知不受理。原判決就上開重複聲請簡
易判決處刑之案件，竟為科刑之判決，自有判決不適用法則之違
法。案經確定，且於被告不利，非常上訴意旨執以指摘，洵有理
由。應由本院將原判決撤銷，改判諭知公訴不受理，以資救濟。
據上論結，應依刑事訴訟法第四百四十七條第一項第一款、第三
百零三條第二款，判決如主文。
中    華    民    國  九十九  年   十一   月  二十五  日
                      最高法院刑事第七庭
                          審判長法官  洪  文  章  
                                法官  王  居  財  
                                法官  郭  毓  洲  
                                法官  黃  梅  月  
                                法官  沈  揚  仁  
本件正本證明與原本無異
                                      書  記  官  
中    華    民    國  九十九  年   十一   月   三十   日
                                                      V

司法院資訊處製作；財團法人民間司法改革基金會備份。
